臺灣橋頭地方法院民事裁定
111年度聲字第48號
聲  請  人  林誌瀛  


相  對  人  謝佩靜  
當事人間聲請停止執行事件，本院裁定如下：
    主      文
聲請人為相對人供擔保新臺幣柒拾陸萬元後，本院111年度司執
字第17047號執行事件之強制執行程序，於本院111年度審訴字第
358號確認本票債權不存在等事件（含其後改分之訴訟事件）裁
判確定、和解或撤回起訴前，應暫予停止。
    理      由
一、聲請意旨略以：相對人持本院111年度司票字第81號本票裁
    定（下稱系爭本票裁定）向本院聲請強制執行，現由本院以
    111年度司執字第17047號強制執行事件執行中（下稱系爭執
    行事件），業經聲請人提出確認本票債權不存在之訴等之訴
    ，相對人主張聲請人於110年10月9日簽發之本票係為清償對
    相對人之債務，然相對人並未舉證曾經交付金錢予聲請人之
    事實，再聲請人亦否認與相對人間有借貸之意思表示合致，
    且聲請人所有之不動產等財產遭查封，聲請人上開財產即有
    受收取或變價拍賣風險，倘不停止執行，聲請人損害勢難以
    回復原狀。為此，聲請人願供擔保，請准裁定系爭執行事件
    於本案訴訟判決確定、調解成立、和解或撤回起訴前，暫予
    停止執行等語。
二、按發票人主張本票債權不存在而提起確認之訴者，法院依發
    票人聲請，得許其提供相當並確實之擔保，停止強制執行，
    非訟事件法第195條第3項定有明文。又按有回復原狀之聲請
    ，或提起再審或異議之訴，或對於和解為繼續審判之請求，
    或提起宣告調解無效之訴、撤銷調解之訴，或對於許可強制
    執行之裁定提起抗告時，法院因必要情形，或依聲請定相當
    並確實擔保，得為停止強制執行之裁定，強制執行法第18條
    第2項亦有明文規定。而法院依強制執行法第18條第2項定擔
    保金額，而為准許停止強制執行之裁定者，該項擔保係備供
    債權人因停止執行所受損害之賠償，其數額應依標的物停止
    執行後，債權人未能即時受償或利用該標的所受之損害額，
    或因另供擔保強制執行所受之損害額定之，非以標的物之價
    值或其債權額為依據（最高法院86年度台抗字第442號裁判
    意旨供參）。而依非訟事件法第195條第3項主張本票債權不
    存在而提起之確認之訴，雖非強制執行法第18條第2項所載
    之範圍，惟定其擔保金額之數額亦應有上開說明之適用。
三、經查：聲請人主張現經相對人對其聲請強制執行，且已向本
    院提起確認本票債權不存在之訴為由，聲請裁定停止系爭執
    行事件之執行程序，業經本院依職權調取系爭執行事件卷宗
    及本院111年度審訴字第358號確認本票債權不存在等事件（
    下稱系爭確認之訴事件）卷宗核閱無訛，堪信屬實。而聲請
    人所提起之確認本票債權不存在等之訴，形式上難認有何不
    合法、顯無理由之情形，應認聲請人之聲請核與非訟事件法
    第195條第3項、強制執行法第18條第2項之規定相符，應予
    准許。又相對人對聲請人聲請強制執行之債權額本金為新臺
    幣（下同）3,500,000元，此有系爭執行事件卷宗可稽。是
    本件聲請人聲請停止系爭執行事件程序所應供擔保之金額，
    應為相對人因停止執行未能受償上開債權總額之利息損害，
    而該項損失之利率，應依法定利率即年息5％計算，且不受利
    率波動影響，較為客觀妥適。再參酌系爭確認之訴事件就相
    對人部分為可上訴至第三審之事件，參考各級法院辦案期限
    實施要點規定，民事第一、二、三審通常程序審判案件之期
    限分別為1年4個月、2年、1年，則兩造間異議之訴審理期間
    共計4年4個月，以此預估聲請人提起系爭確認之訴獲准停止
    執行因而致相對人執行延宕之期間，故相對人因聲請人聲請
    停止執行可能所受之損害，係上開債權金額在訴訟進行中未
    能如數收取，所致依法定利率即週年利率5％計算之利息損失
    ，應為758,333元（計算式：3,500,000元×5％×（4＋4/12）＝7
    58,333元，小數點以下四捨五入），爰酌定本件聲請人應供
    擔保之金額為760,000元。
四、爰裁定如主文。
中　　華　　民　　國　　111 　年　　5 　　月　　13　　日
                  民事第一庭  法　官　劉建利
為正本係照原本作成。
如對本裁定抗告須於裁定送達後10日內向本院提出抗告狀，並繳
納裁判費新臺幣1,000元。
中　　華　　民　　國　　111 　年　　5 　　月　　13　　日
                              書記官　謝群育